臺灣高雄地方法院刑事判決
111年度審交易字第726號
聲  請  人  臺灣高雄地方檢察署檢察官 
被      告  劉又錡


上列被告因過失傷害案件，經檢察官聲請以簡易判決處刑（110
年度偵字第19639號），本院改以通常程序審理(原案號111年度
交簡字第1786號，改分111年度審交易字第726號)，判決如下：
    主  文
本件公訴不受理。
    理  由
一、公訴意旨如檢察官聲請簡易判決處刑書所載（如附件）。
二、「告訴乃論之罪，告訴人於第一審辯論終結前，得撤回其告
    訴」、「告訴經撤回者，法院應諭知不受理之判決」、「諭
    知不受理之判決，得不經言詞辯論為之」，刑事訴訟法第23
    8條第1項、第303條第3款、第307條分別定有明文。而「檢
    察官聲請以簡易判決處刑，與起訴有同一之效力」、「法院
    於審理後，認應為不受理判決之諭知者，應適用通常程序審
    判」，同法第451條第3項、451條之1第4項第3款、第452條
    亦分別規定明確。
三、經查：被告劉又錡因過失傷害案件，經檢察官聲請簡易判決
    處刑，認其涉犯刑法第284條前段之過失傷害罪嫌，依同法
    第287條前段規定，須告訴乃論。而告訴人郭淑婷已於本院
    審理中，撤回其告訴，此有聲請撤回告訴狀為憑（本院111
    年度交簡字第1786號卷第33頁）。爰依上述規定，改以通常
    程序審理，並不經言詞辯論，諭知不受理之判決。
四、依刑事訴訟法第284條之1、第452條、第303條第3款、第307
    條，判決如主文。　　　　
中　　華　　民　　國　　111 　年　　8 　　月　　9 　　日
                  刑事第七庭    法  官  林柏壽
以上正本證明與原本無異。
如不服本判決，得於收受判決書送達後20日內，向本院提出上訴
書狀，並應敘述具體理由。如未敘述上訴理由者，應於上訴期間
屆滿後20日內，向本院補提理由書（應附繕本）「請勿逕送上級
法院」。 
中　　華　　民　　國　　111 　年　　8 　　月　　9 　　日
　　　　　　　　　　　　　　　　書記官　郭素蓉　
附件：
臺灣高雄地方檢察署檢察官聲請簡易判決處刑書
                                    110年度偵字第19639號
　　被　　　告　劉又錡　
上列被告因過失傷害案件，業經偵查終結，認為宜聲請以簡易判
決處刑，茲將犯罪事實及證據並所犯法條分敘如下：
　　　　犯罪事實
一、劉又錡於民國110年3月12日9時29分許，騎乘車牌號碼000-
　　000號普通重型機車，沿高雄市鼓山區濱海一路由西往東方
    向行駛，行經濱海一路67號前時，本應注意車前狀況及兩車
    並行之間隔，且依當時狀況，並無不能注意之情事，竟疏未
    注意及此，貿然向左偏行，適郭淑婷騎乘車牌號碼000-0000
    號普通重型機車，沿濱海一路由西往東方向行駛在劉又錡左
    前方，雙方因而發生碰撞，郭淑婷因此人車倒地，受有背挫
    傷、右肘挫傷、右手挫傷、多處擦傷之傷害。
二、案經郭淑婷訴由高雄市政府警察局鼓山分局報告偵辦。
 　　　 證據並所犯法條
一、證據清單及待證事實
編號 證據名稱 待證事實 1 被告劉又錡於警詢及偵查中之供述 矢口否認有何犯行，辯稱：我是從鼓山渡輪站出來，騎在鼓山區的濱海一路，我的車速大約在20到30左右等語。 2 告訴人郭淑婷於警詢及偵查中之證述 全部犯罪事實。 3 道路交通事故現場圖、道路交通事故調查報告表㈠、㈡-1、交通事故談話紀錄表、交通事故照片17張 佐證本件車禍發生後之現場狀況。 4 高雄市政府警察局道路交通事故初步分析研判表、高雄市政府交通局車輛行車事故鑑定委員會鑑定意見書各1份、監視器及行車紀錄器影像擷圖8張 被告駕車未注意車前狀況及兩車並行之間隔，有左偏之情形，實為本件肇事原因之事實。 5 阮綜合醫療社團法人阮綜合醫院診斷證明書1紙。 告訴人因車禍受有背挫傷、右肘挫傷、右手挫傷、多處擦傷等傷害。 
二、核被告所為，係犯刑法第284條前段之過失傷害罪嫌。
三、依刑事訴訟法第451條第1項聲請逕以簡易判決處刑。
　　此　　致
臺灣高雄地方法院
中　　華　　民　　國　 111　　年　 　5  　月　　25　　日
　　　　　　　　　　　　　　　檢　察　官  李怡增